【裁判字號】    98,行專訴,47
【裁判日期】    981008
【裁判案由】    發明專利舉發
【裁判全文】
智慧財產法院行政判決
                                 98年度行專訴字第47號
                                 民國98年9月17日辯論終結
原      告  日月光半導體製造股份有限公司
代  表  人  甲○○（董事長）
訴訟代理人  張耀暉（專利師）
被      告  經濟部智慧財產局
代  表  人. 乙○○（局長）
訴訟代理人  丁○○
參  加  人  丙○○
訴訟代理人  陳昭誠（專利代理人）
複代理人    潘柏均（專利代理人）
上列當事人間因發明專利舉發事件，原告不服經濟部中華民國98
年3 月5 日經訴字第09806108120 號訴願決定，提起行政訴訟，
並經本院職權命參加人參加訴訟，本院判決如下：
    主  文
原告之訴駁回。
訴訟費用由原告負擔。
    事實及理由
一、事實概要：
    原告前於民國94年2 月25日以「散熱片」向被告申請發明專
    利，經被告編為第94105750號審查，准予專利，並於公告期
    滿後，發給發明第I247401 號專利證書。嗣參加人以系爭專
    利違反專利法第22條第1 項第1 款、第4 項、第26條第2 項
    、第4 項規定，對之提起舉發。經被告審查，於97年9 月22
    日以（97）智專三（二）04066 字第09720506340 號專利舉
    發審定書為「舉發成立，應撤銷專利權」之處分。原告不服
    ，提起訴願，經經濟部98年3 月5 日經訴字第09806108120
    號決定駁回，遂向本院提起行政訴訟。
二、原告聲明求為判決：原處分及訴願決定均撤銷，並主張：
  (一)系爭專利申請專利範圍第1 、3 、9 及11項與我國公告第55
    9337號「具散熱結構之半導體封裝件」新型專利（下稱引證
    1 ）比較，具有新穎性及進步性：
    1.引證1 有系爭專利在先前技術中所述之殘留應力及產生翹
      曲的問題，系爭專利之申請專利範圍第1 、9 項所述之環
      狀測翼並非所屬技術領域具有通常知識者得依引證1 直接
      無歧異得知。
    2.系爭專利設計開口2533之技術特徵與引證1 之孔洞134 結
      構，並不相同，從而引證1 未完全公開系爭專利申請專利
      範圍第1 、9 項在開口之技術特徵。
    3.引證1 係欲解決散熱片佔用太多基板面積，使得機板上提
      供元件安置的空間不足問題。而系爭專利係欲解決包含散
      熱片之封裝結構產生翹曲以及殘留應力之問題。故二者所
      欲解決問題不同，毫無關連性。
    4.系爭專利係利用環狀側翼所形成的環形外緣部之圓弧外型
      ，使得在散熱片的電鍍製程中可避免因尖端放電而造成鍍
      層不均的問題，並可有效解決封裝結構因應力作用所造成
      的表面翹曲之問題。然引證1 僅係使散熱結構佔用最小基
      版面積，藉以換取更大空間提供銲線佈線及元件安置之用
      。故二者之功能及特性不同，且無關連性。
    5.系爭專利申請專利範圍第3 、11項揭露「環形測翼係由一
      環型傾斜部與一環型外緣部所組成。」然引證1 第2 圖僅
      揭示平坦部（即矩型側翼），並未揭示該環型側翼，遑論
      述及環型傾斜部及環型外緣部。
  (二)系爭專利申請專利範圍第2 、10及16項與我國公告第519740
    號「具散熱構件之封裝結構」發明專利（下稱引證3 ）及引
    證1 之結合比較，具有進步性：
    1.引證3 雖揭露一環狀凸緣設置於該圓形頂面上靠近外側的
      區域之技術特徵，然僅揭露系爭專利在散熱片25的圓形頂
      面252 上所使用的環型凸緣2523之附加特徵，並未揭露系
      爭專利申請範圍之獨立項針對整個散熱片設計的結構特徵
      。因此，引證3 仍存在封裝結構因應力作用而造成之表面
      翹曲問題。
    2.系爭專申請專利範圍第2 、10項係為第1 、9 項之附屬項
      ，第16項為第10項之附屬項，因各獨立項均具進步性，第
      1 、9 、16項即具進步性。
  (三)系爭專利申請專利範圍第2 、10項與美國公告第6188130 號
    專利（下稱引證4 ）及引證1 之結合比較，具有進步性：
    1.引證4 僅揭露系爭專利在散熱片25的圓形頂面252 上所使
      用的環型凸緣2523之附加特徵，並未揭露系爭專利申請範
      圍之獨立項針對整個散熱片設計的結構特徵。因此，引證
      4 仍存在封裝結構因應力作用而造成之表面翹曲問題。
    2.系爭專利申請專利範圍第2 、10項係為第1 、9 項之附屬
      項，因各獨立項均具進步性，第2 、10項即具有進步性。
  (四)系爭專利申請專利範圍第4 、5 及12項與美國公告第623948
    6 號專利（下稱引證5 ）及引證1 之結合比較，具有進步性
    ：
    1.引證5 第1 圖及說明書「第3 欄第21至38行所述，揭露「
      開口20係形成於二相鄰側壁14之間的角落18，該開口20係
      沿著底部16延伸，且位於頂部12及底部16之間之側壁14之
      範圍內。」然處分理由卻表示「開口範圍係自頂部12延伸
      至底部16」，原處分顯然有誤。因此，引證5 未揭露系爭
      專利申請專利範圍第4 項之附加技術特徵，及第9 項之固
      有技術特徵。此外，引證5 並未揭露系爭專利獨立項針對
      整個散熱片所設計之結構特徵。
    2.引證5 不同於系爭專利解決殘留應力及翹曲之問題，而以
      解決外蓋10在製造過程中產生翹曲之問題，故二者所欲解
      決的問題不同，且無關連性。
    3.引證5 係形成開口20於二相鄰側壁14之間的角落18，以防
      止外蓋10在製造過程中產生翹曲，且封裝後該開口20還可
      以讓液體或氣體通過。而系爭專利係利用環型側翼所形成
      的環型外緣部之圓弧外型，使得在散熱片的電鍍製程中可
      避免尖端放電造成鍍層不均的問題，並有效解決封裝結構
      因應力作用所造成的表面翹曲問題。故二者所能達成的功
      能及特性不同，且無關連性。
    4.引證5 並無揭露系爭專利中有關支撐部251 的連結部2512
      之特徵，且引證5 的底部16特徵，與引證1 藉由相鄰支撐
      部131 形成一空間133 之特徵，架構下有所衝突，故無法
      輕易將引證5 結合引證1 ，以及輕易獲得系爭專利之技術
      特徵。
  (五)系爭專利申請專利範圍第4 、5 、8 、12及15項與美國公告
    第5656864 號專利（下稱引證6 ）及引證1 之結合比較，具
    有進步性：
    1.引證6 揭露「複數個貫穿孔34形成在底部31、接觸部32及
      支撐部33。」並未揭露系爭專利所述「每一該開口之範圍
      係自該圓形底部邊緣延伸至每一該底部上緣」之技術特徵
      。又引證6 之結構並未揭露系爭專利在獨立項中針對整個
      散熱片所設計的結構特徵。
    2.引證6 欲解決引腳（lead）24在封膠過程中產生變形之問
      題，而系爭專利欲解決包含散熱片之封裝結構產生翹曲及
      殘留應力之問題，故二者所欲解決問題不同，且無關連性
      。
    3.引證6 係利用一支撐元件支撐引腳（lead）24，以防止引
      腳(lead ）24在封膠過程中產生變形，而系爭專利係利用
      環型側翼所形成的環型外緣部之圓弧外型，使得在散熱片
      的電鍍製程中可避免尖端放電造成鍍層不均的問題，並有
      效解決封裝結構因應力作用所造成的表面翹曲問題。故二
      者所能達成的功能及特性不同，且無關連性。
    4.引證1 結合引證6 均未揭露系爭專利申請專利範圍第1 、
      4 、9 項之技術特徵，同時無法解決系爭專利所欲解決之
      技術問題，及達成系爭專利之功效及特性，具有進步性。
      又系爭專利申請專利範圍第5 項依附第4 項，第8 項依附
      第1 項，第12、15項係依附第9 項。均具進步性。
    5.引證6 僅揭示「複數個貫穿孔34係形成於頂部31、接觸部
      32、以及支撐部33」，未揭示系爭專利申請專利範圍第5
      、12項之「每一該開口係形成於該部分該環型傾斜以及每
      一該延伸部中央」之技術特徵。從而，系爭專利申請專利
      範圍第5 、12項相較引證1 及引證6 之組合，具有進步性
      。
  (六)系爭專利申請專利範圍第6 、7 、13及14項與我國公告第58
    2625號「散熱片」新型專利（下稱引證7 ）及引證1 之結合
    比較，具有進步性：
    1.系爭專利申請專利範圍第6 、13項間接依附第1 、9 項，
      而第7 、14項直接依附第1 、9 項。雖引證1 、7 皆有提
      到關於接觸部的型態，引證7 揭露「散熱片係略成圓形薄
      板狀」，又提到接觸部可成一方形、三角形或半圓形等不
      同型態。然未揭露系爭專利在獨立請求項中針對整個散熱
      片所設計的結構特徵。
    2.引證7 欲解決散熱片具有方向性之問題，而系爭專利欲解
      決包含散熱片之封裝結構產生翹曲及殘留應力之問題，故
      二者所欲解決問題不同，且無關連性。
    3.引證7 係利用將散熱片整體設計略成圓形，已有效利用承
      載器之表面佈線的平面空間。而系爭專利係利用環型側翼
      所形成的環型外緣部之圓弧外型，使得在散熱片的電鍍製
      程中可避免尖端放電造成鍍層不均的問題，並有效解決封
      裝結構因應力作用所造成的表面翹曲問題。故二者所能達
      成的功能及特性不同，且無關連性。
  (七)引證1 及引證6 之結合，無法證明系爭專利申請專利範圍第
    4 項不具進步性：
    引證6 針對開口34的界定是如其說明書第4 欄第62至63行所
    述，複數個貫穿孔34形成在底部31、接觸部32及支撐部33。
    貫穿孔34分別形成在不同位置。引證6 並無揭露系爭專利申
    請專利範圍第4 項所界定的開口之技術特徵。
  (八)引證1 及引證5 之結合證明系爭專利申請專利範圍第5 、12
    項不具進步性：
    1.系爭專利申請專利範圍第5 、12項所保護的技術內容為「
      每一開口之範圍係形成於部分該環型傾斜部以及每一該延
      伸部中央」，引證5 完全沒有揭露此一技術特徵。
    2.參加人自行竄改引證1 第2 圖的內容，並依此認為引證1
      已揭露「該環型側翼(136) 係由一環型傾斜部(137) 與一
      環型外緣部(138) 所組成，而在部份該環型外緣部(138)
      則形成對應該支撐部(131) 之一延伸部(139) 。」而引證
      1 僅敘明一平坦部130 ，並無參加人所謂的環型側翼136
      （由環型傾斜部137 及環型外緣部138 組成），亦無所謂
      的延伸部139 之設計。依引證1 說明書第6 頁第3 段第1
      至6 行之描述，散熱件13在支撐部131 之外的結構上均屬
      一平坦面的設計，並無揭露系爭專利申請專利範圍第5 項
      所界定的「每一開口之範圍係形成於部分該環型傾斜部以
      及每一該延伸部中央」。
    3.針對引證1 第2 圖中頂面130a周圍的4 個弧狀結構，在引
      證1說 明書中並無相關的描述，沒有任何界定其作用、功
      效及名稱的說明，並非參加人所增加標記的開口134 ，實
      際上，引證1 之開口134 係界定在開設於支撐部130 。因
      此，系爭專利申請專利範圍第5 項相較於引證1 及引證5
      之組合，具有進步性。
  (九)系爭專利之申請專利範圍第2 至8 項附屬項係分別直接或間
    接依附於獨立項第1 項；申請專利範圍第10至16項則係分別
    直接或間接依附於獨立項第9 項，其包含所引用之獨立項全
    部技術內容，故系爭專利之申請專利範圍第2 至8 項、第10
    至16項亦具有新穎性及進步性。
三、被告聲明求為判決：駁回原告之訴，並抗辯：
  (一)引證1 與系爭專利申請專利範圍第1 項所揭示之技術特徵並
    無不同，其不同處僅在於文字間差異以及所請散熱片外觀不
    同，系爭專利為圓形，引證案1 為方形，惟僅屬外觀形狀簡
    單變化，故引證1 可證明系爭專利申請專利範圍第1 項為申
    請前已見於刊物或已公開使用。
  (二)引證1 圖2 揭示該側翼結構係由傾斜部與外緣部所組成，相
    較系爭專利申請專利範圍第3 項，其間不同處僅在於該傾斜
    部間的斜度大小不同，惟就該特徵確實與第3 項僅在文字記
    載形式，但實質上並無差異，或差異僅在於側翼、開口部等
    結構部分相對應的技術特徵，而該發明所屬技術領域中具有
    通常知識者基於先前技術形式上明確記載的技術內容，即能
    直接且無歧異得知其實質上單獨隱含或整體隱含系爭專利之
    發明中相對應的技術特徵，故引證1 可證明系爭專利申請專
    利範圍第3 項為申請前已見於刊物或已公開使用。
  (三)系爭專利所指Ｔ型傾斜部分，在系爭專利說明書中並無法看
    出。引證1 之代表圖示亦有揭露環型側翼的傾斜部分，系爭
    專利的數個特徵皆可自引證案中輕易推知。關於附屬項，原
    告僅援引個別引證案，而忽略必須以引證1 為基礎，再結合
    其他引證案，具有通常知識者可輕易完成。
  (四)系爭專利申請專利範圍第9 項的技術特徵在散熱片，雖包含
    其他除散熱片以外部分，但此對在業界而言，均是附屬結構
    ，整體觀察，原告之散熱片已被引證案所揭露。
  (五)系爭專利申請專利範圍各項不具專利要件，原審定書均已詳
    載。又原告所提引證1 編號136 、137 部分，被告為原處分
    即已查覺此為參加人所自行製作，故原處分並未援引此部分
    。
四、參加人聲明求為判決：駁回原告之訴，並抗辯：
  (一)系爭專利申請專利範圍第1 項不具新穎性：
    1.引證1 已揭露系爭專利申請專利範圍第1 項關於「環型側
      翼」及「開口」之技術特徵：
      (1)引證1 第2 圖已明確揭示「連接於該圓形頂部130a並向
        遠離該圓形頂部130a之方向延伸的環型側翼」之技術特
        徵，故系爭專利申請專利範圍第1 項不具新穎性。
      (2)系爭專利申請專利範圍第1 項係記載：「對應每一該等
        支撐部的位置上係形成有一開口」，並非將「開口」定
        義為「非直接且完全開設於支撐部」。而引證1 第2 圖
        已明確揭示「對應每一該等支撐部131 的位置上係形成
        有開口」之技術特徵。故系爭專利申請專利範圍第1 項
        不具新穎性。
    2.系爭專利與引證1 皆屬於半導體封裝件的領域，且系爭專
      利申請專利範圍第1 項之技術特徵皆已為引證1 所揭露，
      系爭專利與先前技術有共通的技術特徵，而能發揮系爭專
      利之發明的功能。因此，引證1 得認定為系爭專利之相關
      先前技術。
  (二)系爭專利申請專利範圍第2 項「更包含一環型凸緣設置於該
    圓形頂面上靠近外側的區域」，由引證1 及3 之結合或引證
    1 及4 之結合所能輕易完成，不具進步性：
    原告自承：「引證3 、4 揭露了系爭專利『一環型凸緣設置
    於該圓形頂面上靠近外側的區域』之特徵」，此即系爭專利
    申請專利範圍第2 項所記載之附加技術特徵。
  (三)引證1 可證明系爭專利申請專利範圍第3 項不具新穎性：
    引證1 第2 圖已揭示：連接於該圓形頂部130a並向遠離該圓
    形頂部130a之方向延伸的環型側翼，係由一環型傾斜部137
    與一環型外緣部138 所組成，其中該環型傾斜部137 係與該
    圓形頂部130a邊緣連接，而在部分該環型外緣部138 則形成
    對應支撐部131 之一延伸部139 ，該延伸部139 係與連接部
    135 上緣連接。基於引證1 形式上明確記載的技術內容，即
    能直接且無歧異得知其實質上單獨隱含或整體隱含系爭專利
    第3 項中相對應的技術特徵。
  (四)系爭專利申請專利範圍第4 項係由引證1 及5 之組合或引證
    1 及6 之組合所能輕易完成，不具進步性：
    1.引證5 之第1 圖已清楚揭示「該開口20之範圍係自該頂部
      12邊緣延伸至底部16上緣」，且引證5 說明書第3 欄第21
      至38行亦說明：側壁14係自頂部12向下延伸連接至底部16
      ，而開口20係位於頂部12及底部16間之側壁14的範圍。因
      此，引證5 確已揭露系爭專利申請專利範圍第4 項技術特
      徵「每一該開口之範圍係自該圓形頂部邊緣延伸至每一該
      底部上緣」。
    2.引證6 之第3 、4A及4B圖所示：複數個貫穿孔34中，形成
      於支撐部33的每一個貫穿孔34，係自頂部31邊緣延伸至接
      觸部32上緣。故引證6 已確實揭露系爭專利之申請專利範
      圍第4 項技術特徵。
    3.系爭專利與引證5 、6 皆屬於半導體封裝件的領域，且引
      證5 、6 均載明其發明係為避免封裝結構之翹曲或變形（
      參閱引證5 及6 之摘要），引證5 更指出該自頂部邊緣延
      伸至底部上緣的開口20可解決應力集中、翹曲變形等問題
      （說明書第4 欄第23至26行）。
  (五)系爭專利申請專利範圍第5 項係由引證1 及5 之組合或引證
    1 及6 之組合輕易完成，不具進步性：
    引證5 、引證6 皆已揭露「每一該開口之範圍係自該圓形頂
    部邊緣延伸至每一該底部上緣」，且引證1 第2 圖亦揭示該
    環型傾斜部137 係與該圓形頂部130a邊緣連接，而該開口13
    4 係形成於延伸部139 中央。因此，將引證5 或引證6 所揭
    露之特徵「每一該開口之範圍係自該圓形頂部邊緣延伸至每
    一該底部上緣」與引證1 結合，便能輕易完成系爭專利申請
    專利範圍第5 項「每一該開口係形成於部分該環型傾斜部以
    及每一該延伸部中央」之技術特徵。
  (六)系爭專利申請專利範圍第6 及7 項係由引證1 及七之組合而
    輕易完成，不具進步性：
    1.系爭專利與引證1 及7 皆係關於具有散熱片之半導體封裝
      結構，且引證7 （第5A、5B圖，申請專利範圍第1 項）及
      引證1 已揭露系爭專利申請專利範圍第6 及7 項的技術特
      徵「位於該任兩相鄰支撐部之間的該環型外緣部係為一圓
      弧外型」、「每一該支撐部係為一圓弧外型」。因系爭專
      利與先前技術具有共通的技術特徵，而能發揮系爭專利之
      發明的功能，亦即上述引證案皆為系爭專利之相關先前技
      術，可供證據組合之用。
    2.系爭專利申請專利範圍第6 項依附於第3 項，第7 項係依
      附於第1 項，因第1 、3 項的所有技術特徵已為引證1 所
      揭露，不具新穎性及進步性，且引證1 、7 復揭露系爭專
      利申請專利範圍第6 、7 項附加技術特徵。
  (七)原告主張系爭專利申請專利範圍第8 項具有進步性，並不正
    確：
    系爭專利申請專利範圍第8 項依附於第1 項，而第1 項所有
    技術特徵已為引證1 所揭露，不具新穎性及進步性。且第8
    項的附加技術特徵已為引證6 所揭露之事實，原告亦未為相
    反之表示。
  (八)系爭專利申請專利範圍第9 項，已為引證1 所揭露，不具新
    穎性：
    1.系爭專利申請專利範圍第9 項記載之晶片封裝結構包括已
      為先前技術（系爭專利所自承之習知技術、引證1 ）所揭
      露之基板、晶片、金屬線及封裝膠體，原告並未為相反之
      表示。
    2.系爭專利申請專利範圍第9 項記載之晶片封裝結構復包括
      第1 項所記載之散熱片，其差異僅在於第9 項進一步界定
      「且每一該開口之範圍係自該圓形頂部邊緣延伸至每一該
      底部上緣」（該技術特徵即為系爭專利申請專利範圍第4
      項所界定者）。然而，第1 項的所有技術特徵（包括環型
      側翼、開口）皆已為引證1 所揭露。故第9 項不具新穎性
      及進步性。
  (九)系爭專利申請專利範圍第10項係為引證1 、3 之組合，或引
    證1 、4 之組合而輕易完成，不具進步性：
    原告自承爭專利申請專利範圍第10項所記載之「一環型凸緣
    設置於該圓形頂面上靠近外側的區域」已分別為引證3 及4
    所揭露。系爭專利申請專利範圍第10項依附於第9 項，而第
    9 項不具進步性（此為本件行政訴訟始提出之新事由）。故
    第10項不具進步性。
  (十)系爭專利申請專利範圍第11項已為引證1 所揭露，不具新穎
    性：
    系爭專利申請專利範圍第11項所界定之技術特徵係如第3 項
    所記載。而引證1 第2 圖已揭示連接於該圓形頂部130a並向
    遠離該圓形頂部130a之方向延伸的環型側翼，係由一環型傾
    斜部137 與一環型外緣部138 所組成，其中該環型傾斜部
    137 係與該圓形頂部130a邊緣連接，而在部分該環型外緣部
    138 則形成對應支撐部131 之一延伸部139 ，該延伸部139
    係與連接部135 上緣連接。因此，系爭專利申請專利範圍第
    11項已為引證1 所揭露，不具新穎性。
  (十一)系爭專利申請專利範圍第12項係由引證1 及5 之組合或引證
    1 及6 之組合而輕易完成，不具有進步性：
    系爭專利申請專利範圍第12項如第9 項所記載。因第9 項不
    具進步性，故依附於第9 項之附屬項第12項亦不具進步性。
  (十二)系爭專利申請專利範圍第13及14項係由引證1 及7 之組合而
    輕易完成，不具進步性：
    系爭專利申請專利範圍第13項如第6 項所載之附加技術特徵
    ；第14項之「每一該支撐部係為一圓弧外型」如第7 項所記
    載之附加技術特徵。引證7 （第5A、5B圖，申請專利範圍第
    1 項）及引證1 已揭露技術特徵「位於該任兩相鄰支撐部之
    間的該環型外緣部係為一圓弧外型」及「每一該支撐部係為
    一圓弧外型」，而原告未為相反之表示。故系爭專利申請專
    利範圍第13、14項的附加技術特徵已為引證1 、引證7 所揭
    露。
  (十三)系爭專利申請專利範圍第15項係由引證1 及6 之組合而輕易
    完成，不具進步性：
    系爭專利申請專利範圍第15項如第9 項所記載之附加技術特
    徵。而第9 項為所屬技術領域中具有通常知識者依引證1 及
    5 之組合或引證1 及6 之組合所能輕易完成，不具進步性。
    又原告對「系爭專利申請專利範圍第15項的附加技術特徵『
    一電鍍層形成於該圓形頂部之一上表面』已為引證6 所揭露
    」的事實，亦未為相反之表示。故第15項為所屬技術領域中
    具有通常知識者依引證1 及6 之組合所能輕易完成，不具進
    步性。
  (十四)系爭專利申請專利範圍第16項係為引證1 及3 之組合所輕易
    完成，不具有進步性：
    引證3 第7 圖已揭露申請專利範圍第16項所載之技術特徵「
    該封裝膠體頂面係與該環型凸緣頂面等高」，原告亦未為相
    反之表示。且獨立項即系爭專利申請專利範圍第10項可為其
    所屬技術領域中具有通常知識者依引證1 及3 之組合所能輕
    易完成，故第16項亦不具進步性。
五、參加人不得於本件行政訴訟提出新撤銷理由：
  (一)按舉發人補提理由及證據，應自舉發之日起1 個月內為之（
    專利法第67條第3 項規定參照）。又智慧財產案件審理法第
    33條第1 項規定：「關於撤銷、廢止商標註冊或撤銷專利權
    之行政訴訟中，當事人於言詞辯論終結前，就同一撤銷或廢
    止理由提出之新證據，智慧財產法院仍應審酌之。」限於「
    同一撤銷理由提出之新證據」。
  (二)參加人前以系爭專利有違專利法第22條第1 項第1 款及第4
    項規定提起舉發（如附表一所示，見舉發卷第100 至109 頁
    ），被告據以判斷並為原處分（如附表一所示，見舉發卷第
    181 至187 頁。其中系爭專利申請專利範圍第10至15項部分
    ，係由被告訴訟代理人於第1 次準備程序時所確認，見本院
    卷第86、87頁）。
  (三)嗣於98年7 月13日本院第1 次準備程序，經本院會同兩造及
    參加人訴訟代理人當庭整理系爭專利之應撤銷事由及相關引
    證資料（如附表一所示，見本院卷第88至89頁）。其中參加
    人依智慧財產案件審理法第33條規定，以引證1 、5 之組合
    ，主張就系爭專利申請專利範圍第9 項不具進步性云云（如
    附表一所示，見本院卷第88頁）；另於同年月29日具狀，以
    引證1 、5 之組合，或引證1 、6 之組合，主張就系爭專利
    申請專利範圍第9 項不具進步性，且以引證1 、5 之組合或
    引證1 、6 之組合，主張系爭專利申請專利範圍第11項不具
    進步性云云（見本院卷第136 至137 、139 至140 頁）；復
    於同年9 月17日言詞辯論時為相同主張（如附表一所示，見
    本院卷第215 頁）。惟前開均屬另一撤銷系爭專利之理由，
    揆諸前揭規定及說明，參加人不得再提出新撤銷理由。
六、系爭專利申請專利範圍第1 、3 、9 、11項不具新穎性，第
    2 、4 至8 、10、12至16項不具進步性：
  (一)查系爭專利係於94年10月19日審定准予專利，是系爭專利有
    無撤銷之原因，應以核准審定時有效之92年2 月6 日修正公
    布之專利法（即現行專利法）為斷。
  (二)按發明，指利用自然法則之技術思想之創作，專利法第21條
    定有明文。又發明有申請前已見於刊物或已公開使用之情事
    ，或為其所屬技術領域中具有通常知識者依申請前之先前技
    術所能輕易完成時，不得依專利法申請取得發明專利，同法
    第22條第1 項第1 款、第4 項亦有明文。而發明有違反第22
    條第1 項第1 款、第4 項規定之情事者，任何人得附具證據
    ，向專利專責機關提起舉發（同法第67條第1 項第1 款、第
    2 項規定參照）。準此，系爭專利有無違反同法第22條第1
    項第1 款、第4 項所定情事而應撤銷其發明專利權，依法應
    由舉發人（即參加人）附具證據證明之，倘其證據足以證明
    系爭專利有違前揭專利法之規定，自應為舉發成立之處分。
  (三)系爭專利之技術內容：
    系爭專利之申請專利範圍共16項，其中第1 、9 項為獨立項
    ，其餘為附屬項（見舉發卷第147 至149 頁之發明專利說明
    書）。申請專利範圍第1 項：「一種散熱片，包括：一圓形
    頂部(252) ；一環型側翼(253) ，連接於該圓形頂部(2 52)
    並向遠離該圓形頂部(252) 之方向延伸；以及複數個支撐部
     (251)，每一該支撐部(251) 係由一底部(2511)以及連接該
    環型側翼(253) 與該底部(2511)之一連接部(2512)所組成，
    且對應每一該等支撐部(251) 的位置上係形成有一開口(253
    3)。」第9 項：「一種晶片封裝結構，包括：一基板(21)；
    一晶片(22)，該晶片(22)之背面係黏設於該基板(21)上；一
    金屬線(24)，該金屬線(24)電性連接該晶片(22)與該基板(2
    1)；一散熱片(25)，該散熱片(25)係由一圓形頂部(252) 、
    複數個支撐部(251) 以及一連接並介於該圓形頂部(252) 與
    該複數個支撐部(251) 之間的環型側翼(253) 所組成，其中
    該圓形頂部(252) 係與該環型側翼(253) 以及該複數個支撐
    部(251) 共同形成一容置空間(254) 籠罩該晶片(22)與該金
    屬線(24)，且每一該支撐部(251) 係由一底部(2511)以及連
    接該環型側翼(253) 與該底部(2511)之一連接部(2512)所組
    成，並且該底部(2511)係與該基板(21)接觸，而該散熱片(2
    5)在對應每一該支撐部(251) 的位置上係形成有一開口(253
    3)，且每一該開口(2533)之範圍係自該圓形頂部(252) 邊緣
    延伸至每一該底部上緣(25111) ；以及一封裝膠體(26)，該
    封裝膠體(26) 包 覆該基板(21)上的該晶片(22)與該金屬線
    (24)，並且覆蓋部分該散熱片(25)以暴露該圓形頂部(252)
    之上表面(2521)以及部分該基板(21)表面。」（相關圖式見
    附圖1 ）
  (四)參加人所提之引證資料：
    1.參加人於提起舉發時，提出之引證案共7 項：
      (1)引證1 為92年10月21日公告之我國第559337號「具散熱
        結構之半導體封裝件」新型專利（見本院卷第218 至22
        6 頁）。
      (2)引證2 為91年7 月11日公告之我國第90119718號專利案
        （見舉發卷第69至84頁），惟參加人於本件行政訴訟中
        不再援引此為引證資料（見本院卷第86至87頁）。
      (3)引證3 為92年2 月1 日公告之我國第519740號「具散熱
        構件之封裝結構」發明專利（見本院卷第227 至237 頁
        ）。
      (4)引證4 為西元2001年2 月13日公告之美國第6188130 號
        專利（見本院卷第238 至241 頁）。
      (5)引證5 為2001年5 月29日公告之美國第6239486 號專利
        （見本院卷第242 至248 頁）。
      (6)引證6 為1997年8 月12日公告之美國第5656864 號專利
        （見本院卷第249 至255 頁）。
      (7)引證7 為民國93年4 月1 日公告之我國第582625號「散
        熱片」新型專利（見本院卷第256 至271 頁）。
    2.參加人前以各引證資料及其組合，主張系爭專利有違專利
      法第22條第1 項第1 款及第4 項規定而提起舉發（如附表
      一所示，見舉發卷第100 至109 頁），被告據以判斷並為
      原處分（如附表一所示，見舉發卷第181 至187 頁，本院
      卷第86、87頁）。嗣經本院於98年7 月13日第1 次準備程
      序，當庭整理系爭專利之應撤銷事由及相關引證資料（如
      附表一所示，見本院卷第88至89頁）。其中就同一撤銷理
      由提出新證據：
      (1)系爭專利申請專利範圍第4 項進步性部分：引證1 、6
        之組合。
      (2)系爭專利申請專利範圍第5 項進步性部分：引證1 、5
        之組合。
      (3)系爭專利申請專利範圍第12項進步性部分：引證1 、5
        之組合。
    3.至參加人於本院於98年7 月13日整理系爭專利之應撤銷事
      由及相關引證資料後，另於同年月29日提出書狀，並於同
      年9 月17日言詞辯論時提出下列新證據，顯因重大過失，
      未依訴訟進行程度，於言詞辯論終結前之適當時期提出，
      而有礙訴訟之終結者，爰依行政訴訟法第132 條準用民事
      訴訟法第196 條第2 項、智慧財產案審理細則第40條第1
      項但書規定駁回之（如附表一所示，見本院卷第137 至14
      5 、215 頁）：
      (1)系爭專利申請專利範圍第10項進步性部分：引證1 、3
        、5 之組合，或引證1 、4 、5 之組合，或引證1 、3
        、6 之組合，或引證1 、4 、6 之組合。
      (2)系爭專利申請專利範圍第11項新穎性部分：引證1 、5
        之組合，或引證1 、6 之組合。
      (3)系爭專利申請專利範圍第13項進步性部分：引證1 、5
        、7 之組合，或引證1 、6 、7 之組合。
      (4)系爭專利申請專利範圍第14項進步性部分：引證1 、5
        、7 之組合，或引證1 、6 、7 之組合。
      (5)系爭專利申請專利範圍第15項進步性部分：引證1 、5
        、6 之組合。
      (6)系爭專利申請專利範圍第16項進步性部分：引證1 、3
        、5 之組合，或引證1 、3 、6 之組合。
  (五)系爭專利申請專利範圍第1 、3 、9、11項不具新穎性：
    1.引證1 之技術內容：
      引證1 之申請專利範圍共6 項，其中第1 項為獨立項，其
      餘為附屬項（見本院卷第226 頁之97年4 月15日新型專利
      說明書修正本）。申請專利範圍第1 項：「一種具散熱結
      構之半導體封裝件，係包括：一基板，其具有一上表面及
      一相對之下表面；至少一接置於該基板上表面之半導體晶
      片；多數導電元件，用以電性連接該基板與半導體晶片，
      並於該基板分佈有該導電元件之上表面上預先劃分出一元
      件分佈區，其中，該元件分佈區進一步包含有複數個上方
      容許該導電元件跨越之銲線聚集區，及該銲線聚集區以外
      之閒置區域；一散熱結構，其具有一片體及形成於該片體
      最外側角端以架撐該片體至晶片上方之複數個支撐部，其
      中，該片體與各支撐部係一體成型製作，該支撐部底部係
      一體形成有與該基板上形成有與該基板上表面相黏接之接
      觸部，且各該支撐部之形成位置係對應於基板上所相對之
      閒置區域，俾在毋須變更基板之電路佈局下，令該散熱結
      構藉其支撐部接置於基板上；以及一封裝膠體，用以包覆
      該半導體晶片、該導電元件及部份散熱結構。」（相關圖
      式見附圖2 ）
    2.系爭專利申請專利範圍第1 項：
      (1)關於系爭專利申請專利範圍第1 項之技術特徵與引證1
        （含第2 圖）之技術內容比對，如附表二所示。系爭專
        利申請專利範圍第1 項技術特徵之圓形頂部(252) 、環
        型側翼(253) 、支撐部(251) 、底部(2511)、連接部(2
        512)及開口(2533)，與引證1 所揭示之圓形頂部(130a)
        、環型側翼( 概於130 處，如附圖2 所示之兩虛線圍成
        之區域) 、支撐部(131) 、連接部和開口(134) 相同，
        且其結構間之連結關係亦無不同。是以系爭專利申請專
        利範圍第1 項與引證1 之兩散熱片(25 、13) 結構相同
        ，故引證1 得證明系爭專利申請專利範圍第1 項不具新
        穎性。
      (2)原告主張：系爭專利在申請專利範圍第1 項中已界定開
        口(2533)係對應每一該等支撐部(251) 的位置來形成，
        與引證1 之孔洞(134) 的結構並不相同云云。然觀諸引
        證1 第2 圖（如附圖2 所示），其開口(134) 位於支撐
        部(131) 上，與系爭專利申請專利範圍第1 項對於開口
        (2533)之界定「對應每一該等支撐部(251) 的位置上係
        形成有一開口」完全相符，故原告此部分主張要無足採
        。
      (3)原告再主張：引證1 第2 圖僅揭示平坦部（即矩型側翼
        ），並未揭示該環型側翼，遑論述及環型傾斜部及環型
        外緣部。系爭專利申請專利範圍第1 項所述之環型側翼
        並非所屬技術領域具有通常知識者依據引證一而能直接
        無歧異得知，故引證1 未能揭露系爭專利之環型側翼的
        技術特徵云云。然查：
        系爭專利申請專利範圍第1 項對於「環型側翼」明確
          界定為：「環型側翼(253) ，連接於該圓形頂部(252
          ) 並向遠離該圓形頂部(252) 之方向延伸」，是以凡
          「從圓形頂部(252) 並向遠離該圓形頂部(252) 之方
          向延伸」之散熱片延伸部件，均可界定為環型側翼。
          而觀諸引證1 第2 圖（如附圖2 所示），其中編號13
          0 處，由兩虛線包圍之區域從圓形頂部(130a)並向遠
          離該圓形頂部(130a)之方向延伸，亦即其延伸部件係
          環繞圓形頂部型式套接於其外周，符合系爭專利申請
          專利範圍第1 項有關環型側翼(253) 之界定。
        至原告主張：環型側翼(253) 之外緣部為圓弧外型云
          云，然細繹系爭專利申請專利範圍第1 項就環型側翼
          (253) 所為之界定，所謂「環型」，係針對該側翼與
          圓形頂部之相對位置及延伸方向，並未對該側翼之外
          緣部的形狀有任何描述，原告顯然擅自讀入系爭專利
          申請專利範圍第1 項所無之技術特徵而為解釋，自有
          未洽。
      (4)原告另主張：引證1 實際上之散熱結構係因應積體電路
        （IC）為矩形之設計，而對應採用具有矩形側翼（平坦
        部130 ）之散熱片，是引證1 仍有系爭專利在先前技術
        中所述之殘留應力及產生翹曲之問題，二者所欲解決問
        題不同，且功能及特性不同，毫無關連性云云。惟發明
        專利有關新穎性專利要件之審查，係以每一請求項中所
        載之發明為對象，而就界定該發明之技術特徵與引證1
        中所揭露先前技術之事項逐一進行判斷。至於引證1 有
        無系爭專利所指先前技術之問題，或其功能、特性為何
        ，應屬原告對系爭專利申請專利範圍第1 項具備進步性
        所之主張，而非新穎性有無之判斷範圍，於此即不予論
        述。
    3.系爭專利申請專利範圍第3 項：
      (1)系爭專利申請專利範圍第3 項為依附於第1 項獨立項之
        附屬項，除包含第1 項所有之技術特徵之外，第3 項進
        一步限縮界定其中「該環型側翼(253) 係由一環型傾斜
        部(2531)與一環型外緣部(2532)所組成，其中該環型傾
        斜部(2531)係與該圓形頂部邊緣(2524)連接，而在部分
        該環型外緣部(2532)則形成對應該支撐部(251) 之一延
        伸部(25321) ，該延伸部(25321) 係與該連接部上緣(2
        5121) 連接。」（見舉發卷第149 頁）。而觀諸引證1
        第2 圖（如附圖2 所示），該環型側翼亦分為環型傾斜
        部與環型外緣部等2 部分，且其延伸部處亦符合「在部
        分該環型外緣部則形成對應該支撐部(131) 之一延伸部
        ，該延伸部係與該連接部上緣連接」之界定。故引證1
        得證明系爭專利申請專利範圍第3 項不具新穎性。
      (2)至原告主張引證1 第2 圖僅揭示該平坦部130 ，不僅未
        揭示該環型側翼，更遑論述及該環型傾斜部與該環型外
        緣部云云。然引證1 第2 圖對比為環型側翼之部分概在
        標示130 之處，包含一圓形頂面邊緣之下傾之部分（該
        下傾部分為系爭專利環型傾斜部），以及相當於系爭專
        利環型外緣部之部分。故原告此部分主張並不可採。
    4.系爭專利申請專利範圍第9 項：
      (1)關於系爭專利申請專利範圍第9 項之技術特徵與引證1
        （含第1A、2 圖）之技術內容比對，如附表三所示。系
        爭專利申請專利範圍第9 項技術特徵之基板(21)、晶片
         (22) 、金屬線(24)、散熱片(25)和封裝膠體(26)，與
        引證1 所揭示之基板(10)、晶片(11)、金屬線(12)、散
        熱片(13)和封裝膠體(14)相同，且其結構間之連結關係
        亦無不同。是以系爭專利申請專利範圍第9 項與引證1
        之晶片封裝結構(2、1)結構相同，故引證1 得證明系爭
        專利申請專利範圍第9 項不具新穎性。
      (2)至原告主張：系爭專利申請專利範圍第9 項進一步界定
        每一開口(2533)之範圍係自該圓形頂部邊緣(2524)延伸
        至每一該底部上緣(25111) ，而與引證1 之孔洞(134)
        的結構並不相同云云。然觀諸引證1 第2 圖（如附圖2
        所示），其開口(134) 一端確實在底部(132) 上緣，且
        有開口之位置係於圓形頂部(130a)邊緣，與系爭專利申
        請專利範圍第9 項對於開口(2533)之界定「在對應每一
        該支撐部(251) 的位置上係形成有一開口(2533)，且每
        一該開口(2533)之範圍係自該圓形頂部(252) 邊緣延伸
        至每一該底部上緣(25111) 」完全相符，故原告此部分
        主張要無足採。
    5.系爭專利申請專利範圍第11項：
      系爭專利申請專利範圍第11項為依附於第9 項獨立項之附
      屬項，除包含第9 項所有之技術特徵之外，第11項進一步
      限縮界定其中「該環型側翼(253) 係由一環型傾斜部(253
      1)與一環型外緣部(2532)所組成，其中該環型傾斜部(253
      1)係與該圓形頂部邊緣(2524)連接，而在部分該環型外緣
      部(2532)則形成對應該支撐部(251) 之一延伸部(25321)
      ，該延伸部(25321) 係與該連接部上緣(25121) 連接。」
      （見舉發卷第147 頁）。其附屬技術特徵與系爭專利申請
      專利範圍第3 項相同，僅各自所依附獨立項有別。有關系
      爭專利申請專利範圍第11項不具新穎性之理由，同前第六
      (五)3.項所述。
  (六)系爭專利申請專利範圍第2 、4 至8 、10、12至16項不具進
    步性：
    1.雖系爭專利之獨立項（即申請專利範圍第1 、9 項）不具
      新穎性，然由於依附於獨立項之各附屬項（即申請專利範
      圍第2 至8 、10至16項）具有所依附之第1 、9 項以外之
      技術特徵，未必不具進步性，仍應再就各附屬項之附屬特
      徵作進一步之審查，此即逐項審查之原則。
    2.引證3 之技術內容：
      引證3 之申請專利範圍共20項，其中第1 、5 、11、15項
      為獨立項，其餘為附屬項（見本院卷第236 頁反面至237
      頁之專利說明書。相關圖式見附圖3 ）
    3.引證5 之技術內容：
      引證5 之申請專利範圍共6 項，其中第1 項為獨立項，其
      餘為附屬項（見本院卷第248 頁反面之美國專利公報。相
      關圖式見附圖4 ）
    4.引證6 之技術內容：
      引證6 之申請專利範圍共9 項，其中第1 、2 、9 項為獨
      立項，其餘為附屬項（見本院卷第254 頁反面至255 頁之
      美國專利公報。相關圖式見附圖5 ）
    5.引證7 之技術內容：
      引證7 之申請專利範圍共42項，其中第1 、8 、20、36項
      為獨立項，其餘為附屬項（見本院卷第265 至268 頁之新
      型專利說明書。申請專利範圍第1 項：「一種散熱片，適
      用於一晶片封裝結構，其中該散熱片係約略呈圓形薄板狀
      ，而該散熱片具有一散熱表面，且該散熱片更具有複數個
      散熱接點，其位於該散熱表面之周緣，並突出自該散熱表
      面，其中該些散熱接點之中心均大致位於同一圓周上，且
      該些散熱接點在該圓周上具有兩個以上不同之間距。」其
      說明書並繪示第2A圖為習知之散熱片的俯視圖（如附圖7
      ）。
    6.系爭專利申請專利範圍第2 項：
      (1)系爭專利申請專利範圍第2 項為依附於第1 項獨立項之
        附屬項，除包含第1 項所有之技術特徵之外，第2 項進
        一步界定：「如申請專利範圍第1 項所述之散熱片，更
        包含一環型凸緣(2523)設置於該圓形頂部(252) 上靠近
        外側的區域。」（見舉發卷第249 頁）
      (2)系爭專利申請專利範圍第1 項不具新穎性，已於前述（
        第六(五)2.項）。且引證3 第6 圖及其專利說明書第9 頁
        【發明說明】第15至21行記載「請參照第6 圖，上述的
        製程中，在進行灌模時，由於散熱構件(240) 之環狀突
        起(243) 與模具(250) 之頂面(254) 接觸面積很小，..
        . 如此可以防止封裝材料(260) 溢膠到外露表面(241)
        與模具(250) 的頂面(254) 之間。」（見本院卷第231
        頁）。是以系爭專利申請專利範圍第2 項之附屬技術特
        徵已為引證3 所揭示，且功能相同。而系爭專利申請專
        利範圍第1 項之技術特徵已為引證1 所揭示，已於前述
        （見第六(五)2.項）。故系爭專利申請專利範圍第2 項為
        所屬技術領域中具有通常知識者依申請前結合引證1 、
        引證3 之先前技術所能輕易完成，而不具進步性。
    7.系爭專利申請專利範圍第4 項：
      (1)系爭專利申請專利範圍第4 項為依附於第3 項之附屬項
        ，除包含第1 、3 項所有之技術特徵之外，第4 項進一
        步限縮界定其中「每一該開口(2533)之範圍係自該圓形
        頂部(252) 邊緣延伸至每一該底部上緣(25111) 。」（
        見舉發卷第149 頁）
      (2)系爭專利申請專利範圍第1 、3 項不具新穎性，已於前
        述（第六(五)2.、3.項）。且引證1 第2 圖（如附圖2 ）
        所揭示開口之範圍，係自該頂部邊緣延伸至該底部上緣
        ；又引證5 之專利公報第3 欄第21至38行（見本院卷第
        247 頁反面）及Fig.1 （如附圖4 ）均揭示相鄰二側之
        間的角落(18)形成開口(20)，該開口之範圍係自頂部(1
        2)延伸至底部(16)。是以系爭專利申請專利範圍第4 項
        之附屬技術特徵，其細部結構界定已見於引證1 、引證
        5 。故系爭專利申請專利範圍第4 項為所屬技術領域中
        具有通常知識者依申請前結合引證1 、引證5 之先前技
        術所能輕易完成，而不具進步性。
      (3)至原告主張：引證5 說明書根本未揭示「該開口之範圍
        係自頂部12延伸至底部16」之技術特徵云云。惟查引證
        5 之底部(16)包含一角落(18)段落，該處為底部(16)之
        延伸段，亦為底部(16)之一部分，而為橋狀底部(16a)
        ，是以自引證5 之圖式Fig.1 已揭示開口(20)係自頂部
        (12)延伸至橋狀底部(16a) 之技術內容。故原告此部分
        主張，委無可取。
      (4)原告另主張：引證5 係欲解決外蓋(10)在製造過程中產
        生翹曲之問題，而系爭專利係欲解決包含散熱片之封裝
        結構產生翹曲以及殘留應力之問題云云。惟原告所指翹
        曲及殘留應力之二問題，乃製程中封裝膠體於凝固時所
        產生之問題，此二問題同時存在，解決其一，另一亦隨
        之解決，是以自結構上而言，僅須設有對稱之開口，即
        可同時解決翹曲及殘留應力之二問題。而系爭專利及引
        證5 之結構均有此對稱開口，是以系爭專利申請專利範
        圍第4 項相較於引證5 並無增進任何功效。
    8.系爭專利申請專利範圍第5 項：
      (1)系爭專利申請專利範圍第5 項為依附於第4 項之附屬項
        ，除包含第1 、3 、4 項所有之技術特徵之外，第5 項
        進一步限縮界定其中「每一該開口(2533)係形成於部分
        該環型傾斜部(2531)以及每一該延伸部(25321)中央。
        」（見舉發卷第149 頁）
      (2)系爭專利申請專利範圍第1 、3 項不具新穎性，第4 項
        不具進步性，已於前述（第六(五)2.、3.、(六)7.項）。且
        引證1 第2 圖（如附圖2 ）所揭示開口之範圍係自該頂
        部邊緣延伸至該底部上緣，該開口係形成於該環型傾斜
        部及延伸部中央。是以系爭專利申請專利範圍第5 項之
        附屬技術特徵，其細部結構界定已見於引證1 、引證5
        。故系爭專利申請專利範圍第5 項為所屬技術領域中具
        有通常知識者依申請前結合引證1 、引證5 之先前技術
        所能輕易完成，而不具進步性。
      (3)原告另主張：引證5 係欲解決外蓋(10)在製造過程中產
        生翹曲之問題，而系爭專利係欲解決包含散熱片之封裝
        結構產生翹曲以及殘留應力之問題云云。惟原告所指翹
        曲及殘留應力之二問題，乃製程中封裝膠體於凝固時所
        產生之問題，此二問題同時存在，解決其一，另一亦隨
        之解決，是以自結構上而言，僅須設有對稱之開口，即
        可同時解決翹曲及殘留應力之二問題。而系爭專利及引
        證5 之結構均有此對稱開口，是以系爭專利申請專利範
        圍第5 項相較於引證5 並無增進任何功效。
    9.系爭專利申請專利範圍第6 項：
      (1)系爭專利申請專利範圍第6 項為依附於第3 項之附屬項
        ，除包含第1 、3 項所有之技術特徵之外，第6 項進一
        步限縮界定其中「位於該任兩相鄰支撐部(251) 之間的
        該環型外緣部(2532)係為一圓弧外型。」（見舉發卷第
        148 頁）
      (2)系爭專利申請專利範圍第1 、3 項不具新穎性，已於前
        述（第六(五)2.、3.項）。且引證1 之專利說明書第6 頁
        第13至17行已揭示該支撐部係位於該散熱件最外側之角
        端位置上，且該支撐部底部係一體延伸出得與該基板定
        位黏接之接觸部，該接觸部可呈一方形、三角形或半圓
        形等不同型態（見本院卷第221 頁反面）。又引證7 申
        請專利範圍第1 項已揭示其散熱片略呈圓形薄板狀之結
        構（見本院卷第265 頁），另引證7 之新型專利說明書
        第2A圖揭示其外緣亦概呈一圓弧外型（如附圖6 ）。是
        以系爭專利申請專利範圍第6 項之附屬技術特徵，其細
        部結構界定已見於引證1 、引證7 。故系爭專利申請專
        利範圍第6 項為所屬技術領域中具有通常知識者依申請
        前結合引證1 、引證7 之先前技術所能輕易完成，而不
        具進步性。
    10.系爭專利申請專利範圍第7 項：
      (1)系爭專利申請專利範圍第7 項為依附於第1 項獨立項之
        附屬項，除包含第1 項所有之技術特徵之外，第7 項進
        一步限縮界定其中「每一該支撐部(251) 係為一圓弧外
        型。」（見舉發卷第148 頁）
      (2)系爭專利申請專利範圍第1 項不具新穎性，已於前述（
        第六(五)2.項）。且引證1 之專利說明書第6 頁第13至17
        行已揭示該支撐部係位於該散熱件最外側之角端位置上
        ，且該支撐部底部係一體延伸出得與該基板定位黏接之
        接觸部，該接觸部可呈一方形、三角形或半圓形等不同
        型態（見本院卷第221 頁反面）。又引證7 申請專利範
        圍第1 項已揭示散熱片略呈圓形薄板狀之結構（見本院
        卷第265 頁），另引證7 之新型專利說明書第2A圖揭示
        其外緣亦概呈一圓弧外型（如附圖6 ）。是以系爭專利
        申請專利範圍第7 項之附屬技術特徵，其細部結構界定
        已見於引證1 、引證7 。故系爭專利申請專利範圍第7
        項為所屬技術領域中具有通常知識者依申請前結合引證
        1 、引證7 之先前技術所能輕易完成，而不具進步性。
    11.系爭專利申請專利範圍第8 項：
      (1)系爭專利申請專利範圍第8 項為依附於第1 項獨立項之
        附屬項，除包含第1 項所有之技術特徵之外，第8 項進
        一步界定「如申請專利範圍第1 項所述之散熱片，更包
        括一電鍍層形成於該圓形頂部(252) 之一上表面(2521)
        。」（見舉發卷第148 頁）
      (2)系爭專利申請專利範圍第1 項不具新穎性，已於前述（
        第六(五)2.項）。且引證6 之專利公報第4 欄第55至57行
        已揭示散熱片係由絕緣及高導熱材料（如電鍍之鋁合金
        ）所製成（見本院卷第253 頁反面），是以系爭專利申
        請專利範圍第8 項之附屬技術特徵已為引證6 所揭示。
        故系爭專利申請專利範圍第8 項為所屬技術領域中具有
        通常知識者依申請前結合引證1 、引證6 之先前技術所
        能輕易完成，而不具進步性。
    12.系爭專利申請專利範圍第10項：
      (1)系爭專利申請專利範圍第10項為依附於第9 項獨立項之
        附屬項，除包含第9 項所有之技術特徵之外，第10項進
        一步界定「如申請專利範圍第9 項所述之散熱片，更包
        含一環型凸緣(2523)設置於該圓形頂部(252) 上靠近外
        側的區域。」（見舉發卷第247 頁）
      (2)系爭專利申請專利範圍第9 項不具新穎性，已於前述（
        第六(五)4.項）。第10項之附屬技術特徵與系爭專利申請
        專利範圍第2 項相同，僅各自所依附獨立項有別。有關
        系爭專利申請專利範圍第10項不具進步性之理由，同前
        第六(六)6.項所述。故系爭專利申請專利範圍第10項為所
        屬技術領域中具有通常知識者依申請前結合引證1 、引
        證3 之先前技術所能輕易完成，而不具進步性。
    13.系爭專利申請專利範圍第12項：
      (1)系爭專利申請專利範圍第12項為依附於第9 項獨立項之
        附屬項，除包含第9 項所有之技術特徵之外，第12項進
        一步限縮界定其中「每一該開口(2533)係形成於部分該
        環型傾斜部(2531)以及每一該延伸部(25321) 中央。」
        （見舉發卷第147 頁）
      (2)系爭專利申請專利範圍第9 項不具新穎性，已於前述（
        第六(五)4.項）。第12項之附屬技術特徵與系爭專利申請
        專利範圍第5 項相同，僅各自所依附獨立項有別。有關
        系爭專利申請專利範圍第12項不具進步性之理由，同前
        第六(六)8.項所述。故系爭專利申請專利範圍第12項為所
        屬技術領域中具有通常知識者依申請前結合引證1 、引
        證5 之先前技術所能輕易完成，而不具進步性。
      (3)原告另主張：引證5 係欲解決外蓋(10)在製造過程中產
        生翹曲之問題，而系爭專利係欲解決包含散熱片之封裝
        結構產生翹曲以及殘留應力之問題云云。惟原告所指翹
        曲及殘留應力之二問題，乃製程中封裝膠體於凝固時所
        產生之問題，此二問題同時存在，解決其一，另一亦隨
        之解決，是以自結構上而言，僅須設有對稱之開口，即
        可同時解決翹曲及殘留應力之二問題。而系爭專利及引
        證5 之結構均有此對稱開口，是以系爭專利申請專利範
        圍第12項相較於引證5 並無增進任何功效。
    14.系爭專利申請專利範圍第13項：
      (1)系爭專利申請專利範圍第13項為依附於第11項之附屬項
        ，除包含第9 、11項所有之技術特徵之外，第13項進一
        步限縮界定其中「每一該支撐部(251) 係為一圓弧外型
        。」（見舉發卷第147 頁）
      (2)系爭專利申請專利範圍第9 、11項不具新穎性，已於前
        述（第六(五)4.、5.項）。第13項之附屬技術特徵與系爭
        專利申請專利範圍第6 項相同，僅各自所依附獨立項有
        別。有關系爭專利申請專利範圍第13項不具進步性之理
        由，同前第六(六)9.項所述。故系爭專利申請專利範圍第
        13項為所屬技術領域中具有通常知識者依申請前結合引
        證1 、引證7 之先前技術所能輕易完成，而不具進步性
        。
    15.系爭專利申請專利範圍第14項：
      (1)系爭專利申請專利範圍第14項為依附於第9 項之附屬項
        ，除包含第9 項所有之技術特徵之外，第14項進一步限
        縮界定其中「每一該支撐部(251) 係為一圓弧外型。」
        （見舉發卷第147 頁）
      (2)系爭專利申請專利範圍第9 項不具新穎性，已於前述（
        第六(五)4.項）。第14項之附屬技術特徵與系爭專利申請
        專利範圍第7 項相同，僅各自所依附獨立項有別。有關
        系爭專利申請專利範圍第13項不具進步性之理由，同前
        第六(六)10.項所述。故系爭專利申請專利範圍第14項為所
        屬技術領域中具有通常知識者依申請前結合引證1 、引
        證7 之先前技術所能輕易完成，而不具進步性。
    16.系爭專利申請專利範圍第15項：
      (1)系爭專利申請專利範圍第15項為依附於第9 項獨立項之
        附屬項，除包含第1 項所有之技術特徵之外，第15項進
        一步界定「如申請專利範圍第1 項所述之散熱片，更包
        括一電鍍層形成於該圓形頂部(252) 之一上表面(2521)
        。」（見舉發卷第147 頁）
      (2)系爭專利申請專利範圍第9 項不具新穎性，已於前述（
        第六(五)4.項）。且第15項之附屬技術特徵與系爭專利申
        請專利範圍第8 項相同，僅各自所依附獨立項有別。有
        關系爭專利申請專利範圍第15項不具進步性之理由，同
        前第六(六)11.項所述。故系爭專利申請專利範圍第15項為
        所屬技術領域中具有通常知識者依申請前結合引證1 、
        引證6 之先前技術所能輕易完成，而不具進步性。
    17.系爭專利申請專利範圍第16項：
      系爭專利申請專利範圍第16項為依附於第10項之附屬項，
      除包含第9、10項所有之技術特徵之外，第16項進一步限
      縮界定其中「該封裝膠體(26)頂面係與該環型凸緣(2523)
      頂面等高。」（見舉發卷第247 頁）惟系爭專利申請專利
      範圍第10項不具進步性，已於前述（第六(六)12.項），且第
      16項進一步之限定內容已為引證3 第6 圖（如附圖3 所示
      ）所揭示之結構相同，且其功效亦相同。故系爭專利申請
      專利範圍第16項為所屬技術領域中具有通常知識者依申請
      前結合引證1 、引證3 之先前技術所能輕易完成，而不具
      進步性。
七、從而，系爭專利申請專利範圍第1 、3 、9 、11項不具新穎
    性，第2 、4 至8 、10、12至16項不具進步性，故被告以系
    爭專利有違專利法第22條第1 項第1 款、第4 項規定，而為
    「舉發成立，應撤銷專利權」之處分，參照首揭法條規定及
    說明，於法並無不合。訴願決定予以維持，亦無違誤。原告
    主張前詞，請求撤銷訴願決定及原處分，為無理由，應予駁
    回。
八、本件事證已明，兩造其餘主張或答辯，已與本院判決結果無
    涉，爰毋庸一一論列，併此敘明。
據上論結，本件原告之訴為無理由，依智慧財產案件審理法第1
條，行政訴訟法第98條第1 項前段，判決如主文。
中    華    民    國    98    年    10    月    8     日
                智慧財產法院第二庭
                        審判長法  官  陳國成
                              法  官  曾啟謀
                              法  官  蔡惠如
以上正本係照原本作成。
如不服本判決，應於送達後20日內，向本院提出上訴狀並表明上
訴理由（須按他造人數附繕本）。
如於本判決宣示後送達前提起上訴者，應於判決送達後20日內補
提上訴理由書（須按他造人數附繕本）。
中    華    民    國    98    年    10    月    8     日
                              書記官  林佳蘋


司法院資訊處製作；財團法人民間司法改革基金會備份。
